【裁判字號】    95,訴,396
【裁判日期】    950619
【裁判案由】    毒品危害防制條例
【裁判全文】
臺灣基隆地方法院刑事判決               95年度訴字第396號
公  訴  人  臺灣基隆地方法院檢察署檢察官
被      告  乙○○
上列被告因毒品危害防制條例案件，經檢察官提起公訴（95年度
毒偵字第933號）及移送併案審理（95年度毒偵字第793號），被
告於準備程序進行中，就被訴事實為有罪之陳述，經受命法官告
知其簡式審判程序之旨，並聽取公訴人及被告之意見後，經本院
合議庭裁定由受命法官獨任進行簡式審判程序，判決如下：
    主      文
乙○○連續施用第一級毒品，累犯，處有期徒刑捌月。扣案之第
一級毒品海洛因包（合計淨重零點肆貳公克，不含外包裝）、
分裝袋貳只內之海洛因殘渣均沒收銷燬之，用以裝置上述海洛因
、海洛因殘渣之分裝袋共伍只均沒收。
    事      實
一、乙○○曾因轉讓毒品及施用第一級毒品案件，經本院分別判
    處有期徒刑各7月確定，並合併定應執行有期徒刑1年，於94
    年5月12日縮刑期滿執行完畢。其前並因施用第一級、第二
    級毒品案件，先後2次經本院裁定送觀察勒戒後，均認無繼
    續施用毒品之傾向，分別於民國91年9月27日、92年10月1日
    執行完畢釋放，並由臺灣基隆地方法院檢察署檢察官先後於
    91年9月26日以91年度毒偵字第897號、92年9月29日以92年
    度毒偵字第389號、第617號、第936號為不起訴處分確定；
    又因施用第一級毒品案件，經本院於92年12月30日以92年度
    訴第570號判決判處有期徒刑7月，於93年2月4日確定（已於
    94年5月12日執行完畢）；再因施用第一級毒品案件，經本
    院於94年12月30日以94年度訴字第1028號判決判處有期徒刑
    8月，並於95年4月20日撤回上訴而確定（尚未執行）。
二、詎其猶不知戒除毒品惡習，竟於前揭觀察、勒戒執行完畢釋
    放後5年內，又基於施用第一級毒品海洛因之概括犯意，連
    續於95年2月16日上午9時許、同年4月2日晚上9時許，在其
    基隆市七堵區○○○路53號住處內，以將第一級毒品海洛因
    摻入香菸內一起點燃吸食之方式，施用第一級毒品海洛因各
    1次（第1次抽1根，第2次抽2根）。嗣為警先於95年2月16日
    晚間6時30分許，在其上述住處內依法執行搜索時查獲，並
    扣得第一級毒品海洛因2包（合計淨重0.32公克）及內有海
    洛因殘渣之分裝袋2只；復於95年4月4日下午1時許，在基隆
    市○○路249巷187號前為警盤查查獲，並扣得第一級毒品海
    洛因1包（淨重0.1公克），且均經採集其尿液送驗結果，呈
    海洛因代謝物嗎啡陽性反應，而悉上情。
三、案經基隆市警察局第三分局報告臺灣基隆地方法院檢察署檢
    察官偵查起訴，暨基隆市警察局第二分局報告臺灣基隆地方
    法院檢察署檢察官移送併案審理。
    理  由
壹、程序事項
    本件被告乙○○所犯者非為死刑、無期徒刑、最輕本刑為3
    年以上有期徒刑之罪或高等法院管轄第一審案件，其於準備
    程序進行中，先就被訴事實為有罪之陳述，經告知其簡式審
    判程序之旨，並聽取公訴人、被告之意見後，本院合議庭業
    已依刑事訴訟法第273條之1第1項之規定，裁定由受命法官
    獨任以簡式審判程序進行本案之審理，且依同法第273條之2
    規定，簡式審判程序之證據調查，不受第159條第1項、第
    161條之2、第161條之3、第163條之1及第164條至第170條規
    定之限制，合先敘明。
貳、實體事項
一、認定事實所憑之證據
    上揭事實，迭據被告於警詢、偵查、本院準備程序及審理時
    供承不諱，且其於95年2月16日、同年4月4日為警查獲後各
    扣案之白粉2包、1包，其內容物經警送請法務部調查局鑑定
    結果，均含第一級毒品海洛因成分，前者合計淨重0.32公克
    ，後者淨重0.1公克，分別有該局95年4月28日調科壹字第
    3200 03675號、95年5月16日調科壹字第320003705號鑑定通
    知書各1紙在卷可稽；又被告前揭2次為警查獲後所採集之尿
    液檢體，經警分別送請昭信科技顧問股份有限公司以氣相層
    析質譜分析法為檢驗結果，均呈嗎啡陽性反應，有該公司濫
    用藥物尿液檢體檢驗報告2紙在卷可按，復有海洛因殘渣袋2
    只扣案可資佐證，足見被告之自白與事實相符，應堪採信。
    再被告前因施用第一級、第二級毒品案件，先後2次經本院
    裁定送觀察勒戒後，均認無繼續施用毒品之傾向，分別於91
    年9 月27日、92年10月1日執行完畢釋放，並由臺灣基隆地
    方法院檢察署檢察官先後於91年9月26日以91年度毒偵字第
    897號、92年9月29日以92年度毒偵字第389號、第617號、第
    936號為不起訴處分確定；又因2次施用第一級毒品案件，經
    本院先後於92年12月30日、94年12月30日，各以92年度訴第
    570 號判決、94年度訴字第1028號判決判處有期徒刑7月、8
    月，並分別於93年2月4日、95年4月20日確定等情，亦有上
    開不起訴處分書、刑事判決、臺灣高等法院被告全國前案紀
    錄表、基隆地方法院檢察署全國施用毒品案件紀錄表各1份
    附卷足憑。事證明確，被告係觀察、勒戒執行完畢釋放後5
    年內再犯本件施用第一級毒品海洛因之犯行，堪以認定，應
    依法論科。
二、論罪科刑之理由
  (一)按確定判決既判力之原則，不論實質上之一罪，或連續犯、
    牽連犯、想像競合犯等裁判上之一罪，其一部事實已經判決
    確定者，對於構成一罪之其他部分，均有其適用，此乃基於
    審判不可分之關係，在審理事實之法院，就全部犯罪事實，
    依同法第267條之規定，本應予以審判，故其判決確定之效
    力，應及於全部之犯罪事實，若在最後審理事實之法院宣判
    後，始行發生之事實，既非該法院所得審判，即為該案判決
    之既判力所不及。是既判力對於時間效力之範圍，係以最後
    審理事實法院之宣示判決日為判斷之標準，得上訴於第二審
    之第一審刑事判決，如於上訴第二審後，又依法撤回上訴，
    其上訴撤回之日，雖為判決確定日，但其既判力之時點，基
    於上開原則，仍應以第一審宣示判決之日為其準據（最高法
    院32年上字第2578號判例、87年臺上字第1550號判決意旨參
    照）。查本院94年訴字第1028號判決雖於95年4月20 日經被
    告撤回上訴始行確定，然依前揭說明，其既判力之時點仍應
    以第一審宣示判決之日即94年12月30日為其準據，是被告於
    該判決宣示後之95年2月16日、同年4月2日再犯施用毒品案
    件，此犯罪事實自非上開判決既判力效力所及，本院仍應予
    以審判，被告辯稱其本案犯行應為上述判決既判力效力所及
    ，並不足採，先予敘明。
  (二)按海洛因係毒品危害防制條例第2條第2項第1款所定之第一
    級毒品，被告予以施用，核其所為，係犯毒品危害防制條例
    第10條第1 項之施用第一級毒品罪。其持有第一級毒品海洛
    因係供施用，其持有第一級毒品之低度行為為施用第一級毒
    品之高度行為所吸收，不另論罪。又被告先後2 次施用第一
    級毒品海洛因之犯行，時間緊接，犯罪構成要件相同，顯係
    基於概括犯意為之，為連續犯，應依刑法第56條之規定論以
    一施用第一級毒品罪，並加重其刑。被告前曾受如前揭事實
    欄所載有期徒刑之執行完畢，有臺灣高等法院被告前案紀錄
    表在卷可按，其於5 年內再犯本件有期徒刑以上之罪，為累
    犯，應依法遞加重其刑。再公訴人雖未就被告於95年4月2日
    晚上21時許施用第一級毒品海洛因之犯行（即臺灣基隆地方
    法院檢察署檢察官95年度毒偵字第793 號移送併案審理部分
    ）起訴，然此部分之犯罪事實與起訴部分，有連續犯之裁判
    上一罪關係，已如前述，為起訴之效力所及，本院自應併予
    審理。爰審酌被告前有多次施用毒品之前科，猶不知戒除毒
    品惡習而續為施用毒品，顯見其並無自我戒斷毒品之能力及
    決心，自不宜輕縱，並審酌其所犯施用毒品之犯罪係戕害自
    身健康之行為，於他人尚不致造成損害、施用之次數及被告
    犯後坦承犯行之態度等一切情狀，量處如主文所示之刑，以
    示懲儆。
三、扣案之第一級毒品海洛因3包及海洛因殘渣（合計淨重0.42
    公克，不含外包裝），均為查獲之毒品，應依毒品危害防制
    條例第18條第1 項前段之規定宣告沒收銷燬之；用以裝置上
    述毒品、毒品殘渣之分裝袋各3只、2只，均係被告所有，供
    本案施用第一級毒品海洛因所用之物，業據被告於本院審理
    時供述甚明，爰均依刑法第38條第1項第2款規定宣告沒收。
據上論斷，應依刑事訴訟法第273條之1第1項、第299條第1項前
段，毒品危害防制條例第10條第1項、第23條第2項、第18條第1
項前段，刑法第11條、第56條、第47條、第38條第1項第2款，判
決如主文。
本案經檢察官甲○○到庭執行職務。
中    華    民    國    95    年    6     月    19    日
                  刑事第四庭法  官  王美婷
以上正本證明與原本無異。
對於本件判決如有不服，應於收受送達後10日內，向本院提出上
訴書狀，上訴於臺灣高等法院，並按他造當事人之人數附具繕本
。
中    華    民    國    95    年    6     月    20    日
                            書記官  劉珍珍
附錄論罪法條
毒品危害防制條例第10條第1項
施用第一級毒品者，處 6 月以上 5 年以下有期徒刑。


司法院資訊處製作；財團法人民間司法改革基金會備份。
